# 求助陈版主关于储值卡提前确认收入的问题

提问人：wx_5e5b318ce718 时间：2020-03-01 08:05:23
零售企业预收储值卡，一般情况下在顾客实际消费时确认收入。但是目前上市企业中，例如港股高鑫零售，会通过精算模型，计算出未来顾客不会消费的部分，提前确认收入。
我们注意到元祖股份（A股 603886 ） 2019 年开始，使用了提前确认收入的方式。我理解这种改变应该是会计估计的改变，应该使用未来适用法，但是为什么元祖股份使用了追溯调整法，重述了以前年度的报告？这种变动到底应该算是会计政策变更还是会计估计变更？

回答人：chenyiwei
新准则下如此处理的依据是新收入准则第三十九条：“企业向客户预收销售商品款项的，应当首先将该款项确认为负债，待履行了相关履约义务时再转为收入。当企业预收款项无需退回，且客户可能会放弃其全部或部分合同权利时，企业预期将有权获得与客户所放弃的合同权利相关的金额的，应当按照客户行使合同权利的模式按比例将上述金额确认为收入；否则，企业只有在客户要求其履行剩余履约义务的可能性极低时，才能将上述负债的相关余额转为收入。”相关举例见新准则应用指南中的【例 64 】（P108）。
该项规定在原准则下是没有的，因此在新准则首次执行日作为会计政策变更，将其影响数调整首次执行日的留存收益。如果后续对客户消费模式的估计再发生变更，就是作为会计估计变更了。